【裁判字號】    98,交易,533
【裁判日期】    990826
【裁判案由】    過失傷害
【裁判全文】
臺灣臺中地方法院刑事判決             98年度交易字第533號
公  訴  人  臺灣臺中地方法院檢察署檢察官
被      告  甲○○
上列被告因過失傷害案件，經檢察官提起公訴（98年度偵字第
5604號），本院判決如下：
    主    文
甲○○犯過失重傷害罪，處有期徒刑參月，如易科罰金，以新台
幣壹仟元折算壹日。
    事    實
一、甲○○於民國97年8月22日22時20分許，駕駛車號7017-TZ號
    自小客車，由北往南方向沿臺中縣神岡鄉○○路行駛至該路
    893巷口時，因未注意車前狀況，且行經無號誌交岔路口處
    未減速慢行，撞擊在該路由北往南方向步行欲橫越馬路之行
    人乙○○(KHAMMIRAT THIRAWAT，泰國籍勞工，中文譯名乙
    ○○，下稱乙○○)，致乙○○受有頭部外傷合併蜘蛛膜下
    腔出血、腦內出血、右側腓骨骨折等之傷害。
二、案經指定代行告訴人丙○○，及乙○○訴由臺中縣警察局豐
    原分局移送臺灣臺中地方法院檢察署檢察官偵查起訴。
    理    由
一、訊據被告甲○○對於上開犯罪事實矢口否認，辯稱：告訴人
    乙○○喝酒喝得醉醺醺的，從對向車道走過來(由被告之駕
    駛座方向走向乘客座之方向)，伊按喇叭，並煞車，當時視
    線不是很好，快要下雨，伊看告訴人從車前走過車子了，可
    能是醉了，倒過來碰到右側擋風玻璃，當時伊車子直行，因
    為伊已經煞車、停住，是乙○○撞到伊車子，不是伊撞到他
    云云。惟查：告訴人於事故發生後受傷送醫，經行政院衛生
    署豐原醫院抽血檢驗結果，其血液中酒精濃度達218.2MG/DL
    ，換算呼氣所含酒精濃度達每公升1.091毫克(MG/L)，而被
    告於事故發生時，並未喝酒，其呼氣之酒測值為0，有該院
    診斷證明書及被告之酒精濃度測試單各1份在卷可參。告訴
    人於本件車禍發生時，確實係與朋友喝酒後過馬路要回工廠
    ，業據其指訴在卷(詳98年度偵字第5604號卷8頁)，而告訴
    人之酒測值換算呼氣酒精濃度測試值高達1.091 MG/L，已超
    過標準比較值之0.55MG/L甚多，而達酒醉之程度，其過馬路
    時未走行人穿越道，又係已達酒醉之程度，危險性自然甚高
    ，而有輕忽及未能注意往來車輛之事實，故其在車輛行車事
    故鑑定時，均為本件之肇事主因，有臺灣省臺中縣區車輛行
    車事故鑑定委員會鑑定意見書、臺灣省車輛行車事故覆議鑑
    定委員會函各1 份在卷可佐。惟依道路交通事故現場圖、交
    通事故調查報告表及現場照片多張所示，被告撞擊告訴人而
    產生散落物之處距離告訴人倒地之血跡處，約有8、9公尺，
    可見被告當時車速之快，被告辯稱其已經煞車、停住，讓告
    訴人先過，然後再開，告訴人卻因酒醉往後倒云云，顯然與
    事實不合，果如被告所言，告訴人之倒地血跡處應在散落物
    之附近才是。又被告係以車輛之右側後照鏡及前擋風玻璃之
    右側撞擊告訴人，告訴人又是從被告之駕駛座方向走向乘客
    座，以被告之車速推測，告訴人至少已過被告行駛車道之中
    線，甚至已幾乎將要到達路邊，仍為被告撞擊，而被告自煞
    車開始至撞擊產生散落物之處，不滿10公尺，可見被告對於
    車前之狀況，確有疏未注意之情事。被告所辯，顯無可採，
    前述鑑定報告雖然認為被告僅是肇事之次因，仍無可卸免其
    責任；另告訴人於車禍發生送童綜合醫院急救，經診斷受頭
    部外傷合併蜘蛛膜下腔出血、腦內出血、右側腓骨骨折等之
    傷害，有童綜合醫院診斷書附卷足稽，足見告訴人前受傷害
    與被告之行為有相當因果關係，且其後告訴人於98年3月13
    日至行政院衛生署豐原醫院診療，其當時兩側肢體肌力雖有
    3 分，但平衡控制不佳，無法行走，日常生活活動如飲食、
    沐浴、更衣、如廁皆需他人照顧料理，告訴人於6個月住院
    門診治療後，仍無法言語，遺留永久性中樞神經功能損害等
    情，有該署98年12月9日豐醫歷字第0980010877號函在卷足
    稽（本院卷第14頁），足徵告訴人所受之傷害，已達重大不
    治之重傷害，此外，復有道路交通事故調查報告表（一）（
    二）、肇事現場圖、事故現場及肇事車輛照片等在卷足稽，
    事證明確，被告犯行應堪認定。
二、核被告所為，係犯刑法第284條第1項之後段之過失重傷害罪
    ，起訴書認為被告僅犯同條第1項前段之過失輕傷罪嫌，惟
    如前所述，告訴人因本件車禍所受之傷害已達重傷害之情形
    ，起訴條文尚有未洽應予變更，被告肇事後，雖停留在現場
    ，並於處理員警到達時，當場自承其為肇事人，有台中縣警
    察局道路交通事故肇事人自首情形紀錄表在卷可參，惟被告
    自警詢至本院審理均否認犯罪，顯非自首犯罪而接受裁判，
    尚與自首之要件不合，自難依自首之規定減輕其刑，爰審酌
    被告於行為時尚未有犯罪前科，有前科紀錄表可參，告訴人
    所受之傷害不小，被告尚未賠償告訴人之損害，惟告訴人之
    行為係造成本件車禍之主要原因，被告行為僅係車禍之次要
    原因等一切情狀，量處如主文所示之刑，並諭知易科罰金之
    折算標準。
三、據上論斷，應依刑事訴訟法第三百條、第二百九十九條第一
    項前段，刑法第二百八十四條第一項後段、第四十一條第一
    項前段，刑法施行法第一條之一，判決如主文。
中    華    民    國    99    年    8     月    26    日
                  刑事第一庭    法  官  林清鈞
以上正本證明與原本無異。
如不服本判決應於收受判決後10日內向本院提出上訴書狀，並應
敘述具體理由；其未敘述上訴理由者，應於上訴期間屆滿後20日
內向本院補提理由書（均須按他造當事人之人數附繕本）「切勿
逕送上級法院」。
                                書記官  陳貴卿
中    華    民    國    99    年    8     月    26    日
附錄論罪科刑法條
中華民國刑法第284條第1項
因過失傷害人者，處 6 月以下有期徒刑、拘役或 5 百元以下罰
金，致重傷者，處 1 年以下有期徒刑、拘役或 5 百元以下罰金
。

司法院資訊處製作；財團法人民間司法改革基金會備份。
